【裁判字號】    97,台上,4339
【裁判日期】    970911
【裁判案由】    偽造有價證券
【裁判全文】
最高法院刑事判決            九十七年度台上字第四三三九號
上  訴  人  甲○○
上列上訴人因偽造有價證券案件，不服台灣高等法院中華民國九
十七年五月三十日第二審判決（九十七年度上訴字第一四三三號
，起訴案號：台灣台北地方法院檢察署九十六年度偵緝字第一二
○一號），提起上訴，本院判決如下：
    主  文
上訴駁回。
    理  由
按刑事訴訟法第三百七十七條規定，上訴於第三審法院，非以判
決違背法令為理由，不得為之。是提起第三審上訴，應以原判決
違背法令為理由，係屬法定要件。如果上訴理由書狀並未依據卷
內訴訟資料，具體指摘原判決不適用何種法則或如何適用不當，
或所指摘原判決違法情事，顯與法律規定得為第三審上訴理由之
違法情形，不相適合時，均應認其上訴為違背法律上之程式，予
以駁回。本件原判決維持第一審論處上訴人甲○○連續意圖供行
使之用，而偽造支票罪刑之判決，駁回其在第二審之上訴，已詳
敘所憑之證據及認定之理由，並對上訴人否認犯罪之辯詞，如何
不足採信，均依據卷內資料，詳予指駁及說明，從形式上觀察，
並無任何違背法令之處。查證據之取捨及事實之認定，為事實審
法院之職權，苟其判斷無違經驗法則或論理法則，即不能任意指
為違法。上訴人已自白偽造洪瑞鴻之印章並簽發系爭二張支票之
事實，原審綜合證人洪瑞鴻、洪榮志兄弟之證詞及讓渡書等補強
證據，認定其有偽造支票犯行，不採上訴人所辯洪榮志曾同意其
開支票之辯解，所為證據之取捨及判斷，核無不當。又上訴人先
後於民國九十五年三月二十一日及四月十五日前某時偽造系爭二
張支票交付楊姓友人及通益行，原判決依修正前刑法連續犯規定
，論以連續意圖供行使之用，而偽造支票罪刑，適用法則，亦無
不合。另上訴人所犯為刑法第二百零一條第一項之罪，雖犯罪時
間在九十六年四月二十四日前，但經宣告逾有期徒刑一年六月之
刑，依中華民國九十六年罪犯減刑條例第三條第一項第十五款之
規定，不能減刑，原審未予減刑，尤無違誤。上訴意旨，對於原
判決究竟如何違背法令，並未依據卷內資料為具體之指摘，徒執
陳詞，就原判決已詳為論斷及說明之事項，再為事實上之爭辯，
並對原審採證認事之職權行使，任意指摘，難謂已符合首揭法定
上訴要件，其上訴違背法律上之程式，應予駁回。
據上論結，應依刑事訴訟法第三百九十五條前段，判決如主文。
中    華    民    國  九十七  年    九    月   十一   日
                      最高法院刑事第十一庭
                          審判長法官  花  滿  堂
                                法官  黃  正  興
                                法官  陳  東  誥
                                法官  林  錦  芳
                                法官  洪  昌  宏
      本件正本證明與原本無異
                                      書  記  官
中    華    民    國  九十七  年    九    月   十五   日
                                                Ａ


司法院資訊處製作；財團法人民間司法改革基金會備份。
